# 企业会计制度下本年合并范围增加子公司，现金流量表怎么填？

提问人：jakki 时间：2011-07-07 23:16:09
企业会计制度下，公司收购了一家子公司，本年合并范围增加，现金流量表中该子公司按购买日到期末的现金流量并入，但子公司的期初现金怎么办？列入“收到的其他与投资活动有关的现金”中吗？企业会计制度下，附注中未披露现金流量情况，是否需要在其他重要事项中对此进行披露？

回答人：chenyiwei
财会[2003]10号：企业在报告期内出售、购买子公司，期末在编制合并现金流量表时，应将被出售的子公司自报告期期初至出售日止的现金流量的信息纳入合并现金流量表，并将出售子公司所收到的现金，在有关投资活动类的“收回投资所收到的现金”项目下单列“出售子公司所收到的现金”项目反映；将被购买的子公司自购买日起至报告期末止的现金流量的信息纳入合并现金流量表，并将购买子公司所支付的现金，在有关投资活动类的“投资所支付的现金”项目下单列“购买子公司所支付的现金”项目反映。 其中，购买日被购买方所持有的现金及现金等价物余额作为“购买子公司所支付的现金”的减项（即该项目按实际支付的购买价款减去购买日被购买方所持有的现金及现金等价物余额后的差额列报）。

回答人：chenyiwei
财会[2003]10号：企业在报告期内出售、购买子公司，期末在编制合并现金流量表时，应将被出售的子公司自报告期期初至出售日止的现金流量的信息纳入合并现金流量表，并将出售子公司所收到的现金，在有关投资活动类的“收回投资所收到的现金”项目下单列“出售子公司所收到的现金”项目反映；将被购买的子公司自购买日起至报告期末止的现金流量的信息纳入合并现金流量表，并将购买子公司所支付的现金，在有关投资活动类的“投资所支付的现金”项目下单列“购买子公司所支付的现金”项目反映。 其中，购买日被购买方所持有的现金及现金等价物余额作为“购买子公司所支付的现金”的减项（即该项目按实际支付的购买价款减去购买日被购买方所持有的现金及现金等价物余额后的差额列报）。

回答人：chenyiwei
回复 jakki 的帖子
如果确定虽然尚未支付股权转让款但已取得对该子公司控制权的，可作为“收到的其他与投资活动有关的现金”列报。

提问人：jinjingui 时间：2014-01-01 23:10:18
陈老师好！ 请教陈老师几个问题： 1 、企业会计制度下，会计报表附注需要披露现金流量表情况吗？如果要披露，是直接把主表情况列示一遍吗？ 2 、企业会计制度下，合并财务报表附注中合并数据和母公司数据都要列示吗？还是合并数据全部列示，母公司只列示重要项目数据？谢谢您！

回答人：chenyiwei
1 、原制度下的补充资料是现金流量表表格的一部分，不是在附注中列示的。 2 、习惯上合并附注列完整的，母公司附注列重要项目。但这只是最低要求，不排除企业主动披露更详细信息。

提问人：呼叫帮助 时间：2016-03-02 16:43:18
能否认为合并范围的变动即不影响利润、也不影响现金流量。所以不存在在现金流量附表中其他项中予以调节合并范围变化的影响因素？

回答人：chenyiwei
也可以这样理解。

提问人：ns86420 时间：2016-03-03 17:11:32
合并范围的变动即不影响利润、也不影响现金流量。所以不存在在现金流量附表中其他项中予以调节合并范围变化的影响因素,对这个事项我的点不同意见。 我举个极端的例子，子公司期初报表反映货币资金为 50 万元，应收账款为 20 万元，母公司期初报表反映货币资金为 100 万元，母公司合并现金流量应 150 万元。 假定本年度母、子公司均没有任何业务发生，母公司将其子公司无偿转让给另外一个公司，本年度母公司的现金流量仍为 100 万元，子公司货币资金 50 万元由母公司在现金流量表应当作为支付的其他与投资活动有关的现金反映，母公司现金流量主表反映现金 100 万元与实际情况相符，但是母公司现金流量付表因没有业务发生经营现金流量应为 0 ，但是子公司转出付表应当反映子公司的应收账款减少吧，其款项应当填写在经营性应收项目的减少 20 万元，这样不在其他栏中填写-20万元，则付表中经营活动产生的现金流量净额怎么会为 0 ？ 请老师指教！

回答人：chenyiwei
合并报表范围变动，导致合并报表层面原属于子公司的应收账款减少，不属于经营性因素导致的变动，不列入“经营性应收应付项目增减”中。

提问人：chenmingyang 时间：2019-03-20 17:56:59
那如果是国资委无偿划拨A公司给集团公司，原A公司账面现金，在合并层面如何体现

回答人：chenyiwei
原制度下对此问题无规定，可以作为收到其他与投资活动有关的现金处理。